【裁判字號】    96,訴,3665
【裁判日期】    970513
【裁判案由】    偽造文書等
【裁判全文】
臺灣高雄地方法院刑事判決              96年度訴字第3665號
公  訴  人  臺灣高雄地方法院檢察署檢察官
被      告  丙○○
                    （
上列被告因偽造文書等案件，經檢察官提起公訴（96年度偵字第
14907 號），本院判決如下：
    主  文
丙○○犯竊盜罪，處有期徒刑伍月；又犯竊盜罪，處有期徒刑伍
月；又犯行使偽造私文書罪，處有期徒刑陸月，在中古手機回收
契約書之客戶簽章欄內偽造「己○○」指印壹枚沒收；又犯竊盜
罪，處有期徒刑捌月，扣案之鑰匙壹支沒收；又犯竊盜罪，處有
期徒刑參月；又犯侵占罪，處有期徒刑壹年；又犯變造特種文書
罪，處有期徒刑肆月，扣案變造己○○汽車駕駛執照影本貳張均
沒收。應執行有期徒刑參年伍月，中古手機回收契約書之客戶簽
章欄內偽造「己○○」指印壹枚、扣案之鑰匙壹支、扣案變造己○○汽車駕駛執照影本貳張均沒收。
    事  實
一、丙○○前於民國96年間因竊盜案件，經臺灣雲林地方法院以
    95年度虎簡字第430 號判決判處拘役40日確定，嗣經減刑減
    為拘役20日（不構成累犯），於97年2 月3 日執行完畢。詎
    仍不知悔改，分別為下列行為：
  (一)基於意圖為自己不法所有之犯意，於96年4 月30日13時25分
    許至14時25分間某時，在高雄往台中行駛之台灣高鐵列車上
    ，徒手竊取己○○所有之黑色行李箱1 只，內有Dunhill 牌
    黑色皮夾1 只、新臺幣（下同）10,000元、國民身分證、駕
    照各1 張等物。
  (二)又基於意圖為自己不法所有之犯意，於96年5 月11日（起訴
    書誤載為95年5 月11日）11時50分許，在新竹往台北行駛台
    灣高鐵第408 次列車第5 車廂組員整備室內，徒手竊取列車
    隨車人員乙○○所有之Sony Ericsson 廠牌、型號W850i 之
    行動電話1 支得手。
  (三)嗣基於行使偽造私文書之犯意，於96年5 月11日14時許，持
    上開竊得之手機至台中市○區○○路105 之3 號「數碼通電
    訊行」，販賣給不知情之店長戊○○，而在「中古手機回收
    契約書」客戶簽章欄上冒用己○○之名義偽造己○○之指印
    1 枚，而偽造用以表示己○○本人同意出售上開手機之契約
    書，持向不知情之店員徐志源行使之，足生損害於己○○，
    得款5,800 元花用殆盡。
  (四)又基於意圖為自己不法所有之犯意，於96年5 月14日3 時至
    同年月19日1 時30分間某時許，在高雄市○○○路999 號前
    ，以自備鑰匙1 支竊取壬○○所有之車牌號碼LB9-199 號（
    引擎號碼KV003495號）重型機車1 部及置物箱內之鑰匙1 支
    ，得手後將機車供己代步使用。
  (五)復基於意圖為自己不法所有之犯意，於96年5 月15日17時30
    分許，在台南市○區○○路1 號前，以不詳工具1 支竊取顧
    志峰所有之車牌號碼BZ6-400 號車牌1 面（起訴書誤載為機
    車1 輛），旋將上開車牌懸掛在竊得之引擎號碼KV003495號
    重型機車上。
  (六)又明知其向庚○○承租位於高雄市鼓山區○○○路1037號21
    樓房屋內之DVD 播放器、電鍋、果汁機各1 台、冷氣2 台、
    桌子2 張、美髮椅5 張屬於庚○○所有，仍基於為自己不法
    所有之意圖，於96年5 月間某日，以變易持有為所有之意思
    ，將上開物品全數侵占入己，並將之搬離上開租住處。
  (七)另基於變造特種文書之犯意，於96年5 月20日15時許，在高
    雄市○○路上某處，將自己之照片換貼在竊得之己○○駕照
    上，並更改出生年月日後加以影印2 張，變造己○○之駕照
    影本2 紙，旋將己○○之原駕照丟棄，足生損害於己○○本
    人及監理機關對於汽車駕駛執照管理之正確性。
二、案經高雄市政府警察局鼓山分局、內政部警政署鐵路警察局
    高鐵警務段報請臺灣高雄地方法院檢察署檢察官偵查起訴。
    理  由
壹、程序方面
一、被告丙○○於96年5 月21日在檢察官偵訊時之自白有證據能
    力：
  (一)被告於本院準備程序中抗辯其為警逮捕後，在移送臺灣高雄
    地方法院檢察署前，曾在高雄市政府警察局鼓山分局龍華派
    出所內，遭該派出所警察以毛巾綁頭加以毆打，且於移送地
    檢署時，看到檢察官與警察交頭接耳，且警員誘騙伊如承認
    犯行則會向檢察官請求讓伊交保，故偵查中之陳述非出於自
    由意志云云。
  (二)按被告之自白，非出於強暴、脅迫、利誘、詐欺、疲勞訊問
    、違法羈押或其他不當方法，且與事實相符者，得為證據，
    刑事訴訟法第156 第1 項定有明文。
  (三)被告抗辯其於偵查中之自白係出於不正之方法取得，為非任
    意性，經本院調查結果如下：
  1.被告於96年5 月21日檢察官初次偵訊時曾自白犯行，惟於該
    次偵訊中並未提及有遭警察毆打之情事，且於同日本院之羈
    押訊問時，對於法官問及偵查中所述是否實在，亦僅稱「是
    警察叫我承認比較沒有事情」等語，而未供稱遭不法方式取
    供，此有各該筆錄存卷可參（96年度偵字第14907 號卷第5
    頁、第6 頁、96年度聲羈字第567 號卷第4頁 、第5 頁）。
  2.被告於96年5 月21日之警詢筆錄中固記載其臉上有瘀血傷痕
    ，惟亦敘明是不小心撞到造成，有警詢筆錄一份在卷可稽（
    高市警鼓分偵字第0960010692號卷第13頁），且嗣於同日23
    時50分許進入臺灣高雄看守所時，其自述身體狀況良好，無
    任何病痛，經該所醫師依其自述及觀察其現況後登載其目前
    良好、無明顯外傷等語，並經被告閱後簽名其上，此有臺灣
    高雄看守所96年12月11日高所衛字第0961000422號函所檢送
    被告入所前受傷、患病經過自述登記簿、內外傷記錄表1 份
    附卷可憑（本院卷第48頁、第49頁），是被告於警詢時臉部
    雖有瘀傷，然於進入上開看守所時已無法自外表察覺，足見
    該瘀傷極為輕微，如為遭警察毆打所致，所留之傷痕當無法
    迅速消退，是被告辯稱其曾遭警察毆打，並無客觀證據可資
    證明。
  3.再者，警察製作筆錄時間係於96年5 月21日18時55分起至同
    日20時42分止，有上開警詢筆錄可查，其詢問時間雖已是夜
    間，然以一般民眾作息而言距就寢時間尚早，員警縱屬至愚
    之人，亦不至於選擇在民眾可自由進出之警局公然毆打被告
    ，是被告所述遭警察毆打之情形顯與常情有悖，殊難採信。
  4.另參以警察僅為協助偵查之機關，檢察官係獨立行使職權之
    司法人員，警察對於檢察官是否讓被告交保候傳或向法院聲
    請羈押並無任何影響力，是警察私下向被告表示，如被告自
    白，警察可向檢察官請求讓被告交保候傳之可能性不高。況
    被告之自白如係出於強暴、脅迫、利誘、詐欺或其他不正方
    法取得，取得該項自白之偵訊人員，往往應擔負行政甚或刑
    事責任，警察將被告移送檢察署接受檢察官偵訊時，其警詢
    筆錄已製作完畢而完成該階段之調查，自無可能冒上開風險
    以說服檢察官諭令交保為條件詐欺被告，而使檢察官順利取
    得其自白之必要，是被告上揭抗辯，亦與偵查實務不符，不
    足採信。
  5.綜上所述，被告辯稱其曾遭警方刑求、詐欺方於偵查中為不
    利於己之自白，並無客觀證據可資證明。被告於本院準備程
    序辯稱其偵查中之自白不具任意性，顯係推卸罪責之詞，本
    件既不能證明警員有刑求、詐欺之情事，即應認被告於偵查
    中之自白係出於自由意志所為，應有證據能力。
二、證人乙○○、戊○○、壬○○、顧志峰、庚○○、己○○、
    辛○○、丁○○於警詢中之陳述有證據能力：
  (一)按被告以外之人於審判外之陳述雖不符刑事訴訟法第159 條
    之1 至之4 等4 條之規定，而經當事人於審判程序同意作為
    證據，法院審酌該言詞陳述或書面陳述作成時之情況，認為
    適當者，亦得為證據；當事人、代理人或辯護人於法院調查
    證據時，知有刑事訴訟法第159 條第1 項不得為證據之情形
    ，而未於言詞辯論終結前聲明異議者，視為有前項之同意，
    同法第159 條之5 定有明文。
  (二)本件證人乙○○、戊○○、壬○○、顧志峰、庚○○於警詢
    中所為陳述，其性質雖屬傳聞證據，且查無符合同法第159
    條之1 至之4 等前4 條之情形，惟證人乙○○、戊○○、壬○○、顧志峰、庚○○所為之上開警詢筆錄內容，業經公訴
    人及被告於本院審判程序同意作為證據，審理時提示並告以
    要旨，經公訴人及被告表示意見，已知上述筆錄乃傳聞證據
    ，且均未於言詞辯論終結前對該等筆錄內容異議，依上開規
    定，是證人乙○○、戊○○、壬○○、顧志峰、庚○○於警
    詢中之證言應具有證據能力。
  (三)被告於本案言詞辯論終結前，並未聲明異議爭執證人己○○
    、辛○○、丁○○於警詢中陳述之證據能力，本院審酌證人
    己○○、辛○○、丁○○於警詢中之陳述均非違法蒐證取得
    之證據，依該供述作成情況作為證據應為適當，依刑事訴訟
    法第159 條之5 第2 項規定，應有證據能力。
三、證人己○○、庚○○、丁○○、辛○○於偵查中之證述有證
    據能力：
  (一)按被告以外之人於偵查中向檢察官所為陳述，除顯有不可信
    之情況者外，得為證據，刑事訴訟法第159 條之1 第2項 定
    有明文。
  (二)本件證人己○○、庚○○、丁○○、辛○○於檢察官偵查中
    以證人身份向檢察官具結所為之證述，未曾提及檢察官在偵
    查時有不法取供之情形，亦無顯不可信之情況，依上說明，
    渠等於偵查中之證言自具有證據能力。
貳、實體方面
一、訊據被告丙○○對犯罪事實(三)持手機至「數碼通電訊行」變
    賣，並在契約書上偽造己○○指印持向店員行使，及犯罪事
    實(七)變造己○○之駕照之犯行坦承不諱，惟矢口否認有何犯
    罪事實(一)至(六)之竊盜及侵占犯行，辯稱：(1)己○○的行李箱
    是我撿到的；(2)乙○○的手機是我在高鐵列車上向姓名年籍
    不詳、約50歲之成年男子以2,000 元的代價買的，在「數碼
    通電訊行」簽立之「中古手機回收契約書」其上所載之手機
    序號是通訊行老闆以遭竊手機序號填寫的，我變賣的並非該
    支遭竊之手機；(4)壬○○之車牌號碼LB9-199 號機車、顧志
    峰之BZ6-400 號車牌均不是我竊取的，我不可能在同一時間
    在高雄及臺南竊取上開物品；(5)我向庚○○承租房屋內之家
    具是被我砸毀，沒有侵占於己云云。
二、經查：
  (一)犯罪事實(一)、(七)部分：
  1.己○○於96年4 月30日13時25分自高鐵高雄站搭乘臺灣高鐵
    列車，將其所有內裝Dunhill 牌皮夾1 只、眼鏡1 付、現金
    10,000元、身分證、駕照各1 張之黑色行李箱1 只置放於行
    李櫃內，詎至同日14時25分間到達台中烏日站時發現遭竊，
    嗣為警於96年5 月21日在被告身上查獲Dunhill 牌皮夾1 只
    、在被告承租之高雄市鼓山區○○○路1037號21樓之1 屋內
    查獲黑色行李箱1 只之事實，業經證人己○○於警詢及偵查
    中證述明確（高市警鼓分偵字第0960010692號卷第23頁至第
    27頁、96年度偵字第14907 號卷第75頁、第77頁），並有警
    方在高雄市鼓山區○○○路301 號查扣Dunhill 黑色皮夾1
    只、在高雄市鼓山區○○○路1037號21樓之1 查扣黑色行李
    箱1 只之扣押筆錄、扣押物品目錄表、贓物認領保管單各1
    張在卷可稽（上開警卷號卷第54頁、第55頁、第57頁、第58
    頁、第59頁、第61頁、第80頁、第81頁），另被告將自己照
    片換貼在己○○駕照上後影印2 張，變造己○○駕照之犯罪
    事實，亦經被告供承不諱，並有變造己○○駕照影本2 紙附
    卷可憑（上開警卷第82頁）。
  2.被告雖辯稱被害人己○○之行李箱是在高鐵嘉義站廁所內撿
    到的，又在垃圾桶拾獲被害人皮夾云云，惟被告前於96年5
    月21日警詢中供稱是在台灣高鐵嘉義站候車室撿到，嗣於96
    年7 月13日卻供稱在台灣高鐵嘉義站廁所內撿到，對其拾獲
    地點之供述前後反覆，莫衷一是，是其供述拾獲被害人之行
    李箱、皮夾云云，是否屬實，已值啟疑。又被害人失竊之行
    李箱既為被害人行旅使用，得以裝載物品，足見該行李箱外
    觀、性能完好，自非廢棄損壞之物品，而無使人誤認係他人
    丟棄不用之情形，被告辯稱無所拿取之財物屬他人財物之認
    識云云，已難輕信。況被害人是高鐵列車抵達台中站時才發
    現行李箱連同其內物品不見，被害人既未在嘉義站下車，自
    不可能將行李箱遺忘在嘉義站候車室或廁所內，且倘如被告
    所辯行李箱係伊拾獲云云，則該行李箱必係他人行竊後所丟
    棄，行竊者又何以於甘冒刑事追溯審究之風險而下手竊盜後
    ，復對行李箱內甚具價值之Dunhill 廠牌皮夾未予取走，即
    率爾予以丟棄，而能為被告撿拾，衡與常情有違，是被告上
    開辯詞，無非脫飾卸責之語，無可採信。
  (二)犯罪事實(二)、(三)部分：
  1.被害人乙○○所有放置在高鐵408 次列車第5 車廂列車組員
    服務室內之Sony Ericsson 廠牌型號W850i 之手機1 支，於
    96年5 月11日11時50分許遭竊，嗣於同日14時許，被告持上
    開手機至位於台中市○區○○路105 之3 號「數碼通電訊行
    」，販售予店長戊○○，並於「中古手機回收契約書」上，
    偽造己○○之指印而持向不知情之店員徐志源行使，此經證
    人乙○○、戊○○於警詢中證述明確（鐵高警刑字第096000
    號卷第8 頁、第9 頁、第14頁至第17頁），並有「中古手機
    回收契約書」、內政部警政署刑事警察局96年7 月5 日刑紋
    字第09601005 91 號函及鑑驗書各1 份在卷可稽（上開卷第
    7 頁、第27頁）。
  2.被告雖辯稱其並未竊取Sony Ericsson 廠牌型號W850i 之手
    機，是在高鐵列車上向他人購買云云，惟被告向他人購買之
    手機為二手手機而非新品，衡情於購買當時自當究明該人之
    姓名年籍住所等資料，以便日後發現所購得手機如有未經告
    知之瑕疵方得向該人追償，惟被告對於該人之姓名年籍等資
    料均未聞問，已與常理不符。且「數碼通電訊行」與被告訂
    約之「中古手機回收契約書」上除經手人徐志源外，其餘指
    印均為被告所捺，此經被告坦承在卷，惟觀諸上開契約書上
    填載之出賣人為「己○○」，參以己○○之行李箱暨皮夾內
    之駕照前於96年4 月30日遭被告竊取、變造，此經本院認定
    如前，足見被告冒充己○○之名義向「數碼通電訊行」店方
    人員表示其為己○○本人欲變賣上開手機，衡情被告如非明
    知該支手機為贓物，何以不以自己名義而要冒充己○○並偽
    造己○○之指印變賣上開手機？且被告稱其向該兜售之人購
    買手機後，旋即於同日至通訊行變賣，如被告並無使用手機
    之必要，豈需向該人購買手機？再參以被告於警詢中初次詢
    及在「中古手機回收契約書」上己○○之指印是否為其所偽
    造一情，均一概否認有簽立契約書及捺指印，嗣經提示警方
    將該契約書上指紋送鑑後確認為其指印之鑑驗書，始改稱有
    在上開契約書上捺指印、惟手機資料為店長填寫云云，足見
    被告以為並無目擊證人可資證明其竊取乙○○之手機，即使
    查獲，亦有證實犯罪困難之優勢，對其犯行仍心存僥倖，惟
    經比對上開事證之關聯性，已足以證明被告之竊盜及行使偽
    造私文書犯行，被告所辯其未竊取上開手機及行使偽造私文
    書云云，已與事實不符，不足採信。
  (三)犯罪事實(四)、(五)部分：
  1.被害人壬○○所有之車牌號碼LB9-199 號（引擎號碼KV-003
    495 號）、黑色、排氣量150C.C. 之重型機車於96年5 月14
    日3 時許停放在高雄市鼓山區○○○路999 號前，於96年5
    月19日1 時30分許遭人以自備鑰匙發動電門竊取得手，其放
    置在機車置物箱內之大門鑰匙亦一併失竊，被害人顧志峰所
    有之BZ6-400 號車牌於96年5 月15日17時30分許亦在台南市
    ○區○○路1 號前遭人以不明工具卸下失竊，嗣經警方在辛○○所經營位於高雄市苓雅區○○○路66號之中古電器行門
    口前查獲引擎號碼KV-003495 號機車懸掛BZ6-400 號車牌之
    機車等情，此經證人壬○○及顧志峰於警詢中證述明確（高
    市警鼓分偵字第0960010692號卷第15頁至第17頁、本院卷第
    25頁、第26頁），並有查獲之上開機車、鑰匙之扣押筆錄、
    扣押物品目錄表、高雄市政府警察局車輛協尋電腦輸入單、
    尋獲電腦輸入單、車號查詢重型機車車籍、贓物認領保管單
    各1 份附卷可憑（上開警卷第50頁至第53頁、第87頁至第88
    頁、第79頁、本院卷第20頁），且有扣押之鑰匙1 支可佐。
  2.被告雖辯稱上開機車及車牌並非其所竊取，伊是坐計程車到
    辛○○之店內，伊不知上開贓車為何會停在辛○○店面前云
    云，惟被告於96年5 月20日21時15分許與丁○○見面表示欲
    承租房子後，即騎乘1 輛黑色重型、外觀看起來比一般機車
    大的機車離開，且被告是騎機車跑來跑去一節，此經證人丁○○於警詢及偵查中證述綦詳（上開警卷第19頁、96年度偵
    字第14907 號卷第93頁），參以壬○○所失竊之引擎號碼KV
    003495號機車為排氣量150C.C. ，有上開車籍資料可佐，核
    與證人丁○○證述被告所騎乘之機車看起來比一般的機車大
    等語相符，足見證人丁○○所言被告騎乘機車代步一情應屬
    可信。且辛○○於96年5 月20日23時許駕駛貨車回到位於高
    雄市苓雅區○○○路66號之中古電器行時，其停放之貨車後
    方尚無停放機車，至96年5 月21日零時30分許被告要求辛○○隨其外出拆冷氣變賣時才見到上開贓車停放在其貨車後方
    ，且被告稱其要將機車停好，並移動上開贓車一節，亦經證
    人辛○○於警詢及偵查中證述明確（上開警卷第32頁、上開
    偵查卷第76頁、本院卷第128 頁、第129 頁），自證人辛○○證稱被告至其店面後，證人辛○○才看到其貨車後方停放
    上開機車一情觀之，該機車如非由被告騎至辛○○店面，豈
    有可能如此巧合停放在辛○○之店門口前？足見被告於96年
    5 月20日晚上至翌日凌晨，確有騎乘機車作為代步工具，是
    警方查獲之機車及車牌，均為被告所竊取無疑。況被告為警
    查獲時，除查獲機車鑰匙1 支外，尚查獲壬○○之大門鑰匙
    1 支，並經壬○○將大門鑰匙領回，此有上開贓物認領保管
    單可憑，而鑰匙如無開啟特定門扇之用途，其本身並無價值
    ，衡情壬○○縱屬至愚之人，亦不可能將不知何人所有之大
    門鑰匙領回，足見該大門鑰匙確為壬○○所有，而為被告竊
    取該機車時一併遭竊。又被告為警查獲上開贓車時，於被告
    身上扣得之自備鑰匙1 支，因被告竊取上開贓車需以鑰匙啟
    動電門，是被告係以該自備鑰匙竊取上開贓車，應可認定。
    另被告竊取之車牌，因被告堅不供述以何工具竊取，又無證
    據證明係以客觀上足以使人之生命、身體造成危害之兇器所
    為，是僅認定以不明之工具為之。是被告辯稱該機車及車牌
    非其所竊取、使用云云，無非卸責之詞，與事實不符，不足
    採信。
  3.至檢察官雖起訴被告竊取壬○○所有之車牌號碼LB9-199 號
    （引擎號碼KV003495號）重型機車1 輛之時間為96年5 月15
    日17時30分許，惟被害人壬○○於警詢時僅陳述其於96年5
    月14日3 時許將上開機車停放後，於96年5 月19日1 時30分
    許發現失竊，並未具體指稱失竊之時間，且被告矢口否認本
    件竊盜犯行，而無法具體認定行竊時間，是檢察官起訴被告
    本件竊盜犯行之犯罪時間為96年5 月15日17時30分許，尚有
    未妥，應以被害人所陳述停放機車後至發現機車被竊時此段
    期間中之某時為犯罪時間較為妥適。
  (四)犯罪事實(六)部分：
  1.被害人庚○○放置在高雄市鼓山區○○○路1037號21樓房屋
    內之DVD 播放器、電鍋、果汁機各1 台、冷氣2 台、桌子2
    張、美髮椅5 張，於95年12月25日連同將上址房屋出租予被
    告後，被告於96年5 月10日向被害人表示中止租約，嗣被害
    人於96年5 月21日至屋內查看時，即發現上開物品不知去向
    ，此經證人庚○○於警詢及偵查中指訴綦詳（高市警鼓分偵
    字第0960010692號、96年度偵字第14907 號卷第76頁），並
    有房屋租賃契約書1 份附卷可佐（上開警卷第89頁至第96
    頁）。
  2.被告雖辯稱上開物品是遭其於96年5 月5 日全部砸壞後丟棄
    ，並沒有據為己有云云，惟被告於96年5 月21日偵查中曾坦
    承其竊取上開物品（此部分之供述有證據能力，前已敘及）
    ，嗣又於96年6 月6 日偵查中供稱上開物品壞了拿去修理，
    但因繳不出修理費，就沒有去拿云云，其對於處置上開物品
    之供述前後不一，是其供稱將上開物品全數砸壞後丟棄云云
    ，是否屬實，已難輕信。且縱使如被告所稱於96年5 月5 日
    已將上開物品全數砸壞為真，被告於96年5 月10日向庚○○
    表示終止租約時，竟未告知庚○○該等物品已經遭其毀壞，
    亦未向庚○○為賠償之表示，倘被告並無侵占之不法意圖，
    何以竟避不見面，亦不告知上開物品之下落，足見被告已有
    意持有為所有之意思，其所辯並無侵占之犯意云云，並不足
    採。
  (五)綜上所述，被告之辯解實不足採，本件事證明確，被告竊盜
    、變造特種文書、侵占及行使偽造私文書犯行，堪以認定，
    應予依法論科。
三、核被告丙○○犯罪事實(一)(二)(四)(五)所為，係犯刑法第320 條第
    1 項竊盜罪，犯罪事實(三)所為，係犯刑法第216 條、第210
    條行使偽造私文書罪，犯罪事實(六)所為，係犯刑法第335 條
    第1 項侵占罪，犯罪事實(七)所為，係犯刑法第212 條變造特
    種文書罪。被告偽造指印之行為為偽造私文書之部分行為，
    偽造私文書後復持以行使，其偽造之低度行為，應為行使之
    高度行為所吸收，不另論罪。被告所為犯罪事實(三)在「中古
    手機回收契約書」上偽造指印後復持以行使，應論以刑法第
    216 條、第210 條之行使偽造私文書罪，公訴人認被告係犯
    刑法第217 條之偽造署押罪，容有未洽，惟起訴犯罪事實欄
    已記載其行使上開契約書之事實明確，本院自應予以審理，
    並依刑事訴訟法第300 條之規定變更其應適用之法條。被告
    所為犯罪事實(四)除竊取壬○○之機車外，尚有鑰匙1 支，因
    此為同一犯行，本院自當予以審理。被告所為上開各罪，犯
    意各別，行為互殊，應予分論併罰。爰審酌被告前有竊盜前
    科，猶不知悔悟，且四肢健全，竟不思戮力工作謀財，反四
    處竊取及侵占被害人財物，顯見其法治觀念淡薄，欠缺對他
    人財產權予以尊重之概念，復又變造駕駛執照，影響公路監
    理機關對於汽車駕駛人執照管理之正確性，及以偽造署押、
    文書進而行使私文書之方法與他人從事商業交易，紊亂交易
    秩序，亦使檢警難以查緝贓物去向，惡性非輕，不宜輕縱，
    且犯後飾詞卸責，顯然迄今仍無悔意等一切情狀，分別量處
    如主文所示之刑，並定其應執行刑，以示懲儆。公訴人對被
    告所為犯罪事實(一)、(二)、(五)所示之竊盜犯行具體求刑求處有
    期徒刑6 月至1 年，犯罪事實(七)所示之偽造特種文書犯行具
    體求刑求處有期徒刑2 月，固有見地，惟斟酌被告所竊得之
    物品價值非鉅，其中失竊財物部分已由被害人領回，因認公
    訴人原求處被告之上揭有期徒刑，稍嫌過重，另考量被告變
    造之駕駛執照易成為犯罪之工具，且被告雖坦承此部分犯行
    ，仍辯稱已將變造之駕駛執照丟棄地上，企圖狡賴罪責，認
    公訴人原求處被告之上揭有期徒刑，稍嫌過輕，應分別量處
    如主文所示之刑為適當。
四、沒收部分：
  (一)扣案被告用以竊取壬○○機車所用之鑰匙1 支，應屬被告所
    有，爰依刑法第38條第1 項第2 款沒收。
  (二)扣案被告所變造之駕駛執照影本2 張，係被告所有因其變造
    特種文書犯行所得之物，亦應依刑法第38條第1 項第3 款之
    規定宣告沒收。
  (三)被告在「中古手機回收契約書」之客戶簽章欄所偽造「己○○」指印1 枚，亦應依刑法第219 條之規定宣告沒收。而上
    開「中古手機回收契約書」內其他書寫「己○○」姓名部分
    ，被告否認為其所簽，而被告在立約人姓名欄捺指印之部分
    ，僅意在識別，並非表示立約人本人親自簽名之意思，並不
    具簽名署押之效力，並非刑法第219 條所規定應宣告沒收之
    簽名署押，爰不為沒收之宣告。至偽造指印於其上之「中古
    手機回收契約書」已交付行使，屬「數碼通電訊行」所有，
    已非被告所有，故不予宣告沒收。
  (四)另被告用以竊取顧志峰機車車牌之不明工具，因未據扣案，
    為免將來執行困難，爰不予宣告沒收。
  (五)至扣案之支票1 張、假髮1 頂、台胞證、小三通出入境許可
    證各1 本、藍色打火機2 個、方形鐵鎚、白色鐵撬、黑色鐵
    撬、木柄白鐵短撬、紅柄十字螺絲起子、自製點火器、L 型
    扳手各1 支、T 字型扳手4 支、己○○名片5 張等物，因與
    本件被告所為犯行無關聯性，不予宣告沒收。另扣案之BZ6-
    400 號車牌1 面為被害人顧志峰所有，亦不予宣告沒收。
五、至公訴人起訴被告基於偽造文書之犯意，於96年5 月20日15
    時許後某時，至不知名之名片印製店家，委託不知情之業者
    ，偽造「高雄榮民總醫院放射線部、國防醫學院、國立陽明
    大學放射部、署名己○○」之名片數張，足以生損害於己○○本人；另基於行使偽造私文書及特種文書之犯意，於96年
    5 月20日21時25分，在高雄市鼓山區○○○○路132 巷42號
    9 樓，向屋主丁○○出示並交付偽造之己○○名片及駕照影
    本，以表示己○○本人欲承租該房屋之意而行使之，足生損
    害於己○○本人，嗣丁○○將房屋鑰匙1 支交付給被告，被
    告旋即聯絡不知情之中古家電行老闆辛○○前往上址，竊取
    房屋內之冷氣2 台並變賣予辛○○之行為，此部分業經公訴
    人撤回在案，有撤回起訴書附卷可稽，均併此敘明。
據上論斷，應依刑事訴訟法第299 條第1 項前段、第300 條，刑
法第216 條、第210 條、第212 條、第219 條、第320 條第1 項
、第335 條第1 項、第38條第1 項第2 款、第3 款、第51條第5
款、第9 款，刑法施行法第1 條之1 ，判決如主文。
本案經檢察官甲○○到庭執行職務。
中    華    民    國    97    年    5     月    13    日
                  鳳山刑事第一庭審判長法  官
                                      法  官
                                      法  官
以上正本證明與原本無異。
如不服本判決應於收受本判決後10日內向本院提出上訴書狀，並
應敘述具體理由，如未敘述上訴理由者，應於上訴期間屆滿後20
日內補提理由書狀於本院（均須按他造當事人之人數附繕本）「
切勿逕送上級法院」。
中    華    民    國    97    年    5     月    13    日
                                      書記官  黃靖媛
附錄本案論罪科刑法條
刑法第216條
行使第 210 條至第 215 條之文書者，依偽造、變造文書或登載
不實事項或使登載不實事項之規定處斷。
刑法第210條
偽造、變造私文書，足以生損害於公眾或他人者，處 5 年以下有
期徒刑。
刑法第212條
偽造、變造護照、旅券、免許證、特許證及關於品行、能力服務
或其他相類之證書、介紹書，足以生損害於公眾或他人者，處1
年以下有期徒刑、拘役或300元以下罰金。
刑法第320條第1項
意圖為自己或第三人不法之所有，而竊取他人之動產者，為竊盜
罪，處 5 年以下有期徒刑、拘役或 500 元以下罰金。
刑法第335條第1項
意圖為自己或第三人不法之所有，而侵占自己持有他人之物者，
處 5 年以下有期徒刑、拘役或科或併科1000 元以下罰金。


司法院資訊處製作；財團法人民間司法改革基金會備份。
